【裁判字號】    89,易,244
【裁判日期】    900120
【裁判案由】    竊盜
【裁判全文】
臺灣臺南地方法院刑事判決                          八十九年度易字第二四四號
    公  訴  人  臺灣台南地方法院檢察署檢察官
    被      告  丙○○
    選任辯護人  黃榮坤
右列被告因竊盜案件，經檢察官提起公訴 (八十八年度偵字第一五Ｏ一八號號)，本
院判決如左：
    主  文
丙○○無罪。
    理  由
一、公訴意旨略以：被告丙○○與另一自稱「董美蕾」之姓名年籍不詳之成年女子共
    同意圖為自己不法之所有，於民國（下同）八十八年十二月七日下午十七時許，
    在台南縣龍崎鄉○○村段五九九地號工寮，竊取乙○○所有價值約新台幣（下同
    ）五萬五千元之土狗二隻，為鄰居丁○○發現，告知被害人乙○○後報警於高雄
    縣田寮鄉埔頭橋附近果園查獲前開土狗，而認被告涉有刑法第三百二十條第一項
    竊盜犯嫌云云。
二、本件公訴人認被告丙○○涉有右揭犯罪，係以被害人乙○○之指述及證人丁○○
    之證述資為論據。訊據被告丙○○堅決否認有何竊盜犯行，辯稱：之前在八十八
   年十二月七日前二、三個月，伊就與董美蕾不斷對飼主乙○○夫婦做宣導，希望
    他不要把狗綁在竹林，以免狗受寒。伊因為是保護動物協會的義工，所以非常關
    心動物的安危，並非是想要竊狗等語。
三、按犯罪事實應依證據認定之，無證據不得推定其犯罪事實；又不能證明被告犯罪
    者，即應諭知無罪無罪之判決，刑事訴訟法第一百五十四條、第三百零一條第一
    項分別定有明文。又認定犯罪事實所憑之證據，無論為直接證據或間接證據，其
    為訴訟上之證明，需於通常一般人均不致有所懷疑，而得確信其為真實之程度者
    ，始得據為有罪之認定，倘其證明尚未達此一程度，而有合理之懷疑存在時，法
    院即無從為有罪之認定，最高法院七十六年台上字第四九八六號判例可資參照。
    次按刑法上之竊盜罪，需意圖為自己或第三人不法之所有，而取他人所有物，為
    其成立要件，若行為人主觀上因基於為他人管理事物之意思，而為他人管理事務
    ，即欠缺竊盜罪之主觀構成要件，縱其結果不免有民法第一百七十四條無過失責
    任之賠償問題，要難認為構成刑法上之竊盜罪。
四、經查：被告主觀上非基於不法所有之意思而將前開土狗遷移，而係出於關懷動物
    之心而遷移土狗乙節，業據被告提出前開土狗於八十八年十二月七日至路竹動物
    醫院門診之病歷表一紙附卷可稽，復參酌證人乙○○之妻甲○○○於本院審理中
    證述：狗是別人送的，被告前後打七通電話給伊，都自稱是保育協會的人，伊每
    次打來都說狗綁在竹林恐怕會凍死，而且會餓死，不斷要求伊與乙○○要提高注
    意，好好照顧土狗，至於被告要去遷走二隻土狗，必須走路走壹個鐘頭，且還要
    爬一個陡坡等語互核相符，是衡諸常情，土狗既非如市面上名貴之血統狗，且又
    綁在距離被告收容處約壹個鐘頭路程之竹林中，顯非具客觀上之經濟價值，若非
    因關懷動物，恐土狗受凍，焉有僅為竊取土狗而無端花費心血之理？是自不得僅
    因被告可觀上有遷移土狗之事實，而逕認被告有不法所有之意圖。此外，本院復
    查無其他積極證據足認被告確有公訴人所指之竊盜犯行，應認其犯罪上屬不能證
    明，而應諭知無罪之判決。
據上論斷，應依刑事訴訟法第三百零一條第一項，判決如主文。
本案經檢察官曾昭凱到庭執行職務
中    華    民    國      九十        年      一      月    二十        日
                                  臺灣臺南地方法院刑事第三庭
           法  官
右正本證明與原本無異。
如不服本判決，應於判決送達後十日內，向本院提出上訴狀。
                                          書記官
中    華    民    國      八十        年              月              日


司法院資訊處製作；財團法人民間司法改革基金會備份。
